Milton Yesid Leguizamon Mora C.C 7333983

Calle 166 No. 8H-51 Apto 704 Bogotá Colombia Cel: 00573143153908

e-mail: ximil2003@yahoo.com.mx



PERFIL PROFESIONAL

Cuento con una Formación Integral que me permite aportar soluciones creativas ante las amenazas que enfrentan las organizaciones modernas, así mismo tengo la habilidad para desenvolverme y formar grupos de trabajo proactivos capaces de desarrollar exitosamente las metas y objetivos de las organizaciones.

Mi experiencia me acredita ejercer como colaborador responsable y eficiente. Tengo conocimientos en la parte industrial en montajes electromecánicos además como experiencia en la parte de supervisión de PLC's de maquinas perforadoras de túneles (TBM), adicionalmente tengo experiencia en precommissioning de la parte eléctrica y de instrumentación.

EXPERIENCIA LABORAL

TECNICONTROL S.A (Bureau Veritas)

Cargo: Ingeniero

Área de trabajo: Construcción y Obra

Duración: agosto 2011 - abril 2012. 8 Meses

Jefe: GISELA MIRANDA NARVAEZ

Teléfono: (571) 6671444

Mi experiencia estuvo enfocada básicamente en tres áreas, primera en la parte de comisionamiento y Precomisionamiento en las áreas eléctrica e instrumentación y control en la planta de gas Gibraltar de Ecopetrol S.A, la segunda apoyo en la parte de Interventoría de la expansión de la estación de bombeo de rubiales Colombia de la

empresa oleoducto de los llanos orientales (ODL) y la tercera apoyo en logística en la gerencia técnica De transporte de Ecopetrol S.A.

SOCIETA DI EZECUZIONE DI LAVORI IDRAULICI ROMA ITALY Spa

Cargo: Ingeniero

Área de trabajo: Producción

Duración: abril 2003 - diciembre 2010. 7 años 8 Meses

Jefe: Marco Sem

Teléfono: +39 06 5929241 Italy

Funciones y logros

Mi primer proyecto fue en Italia 2003-2005 (Bérgamo) Italy

Elaboración túnel Calusco D'adda – Cole Pedrino de 9.4kilometros y 5.8metros de diametro para la fábrica de cementos Italcementi Spa., Calusco d'Adda Bérgamo Italia con maquina TBM Robbins, con supervisión en la parte eléctrica en baja y media tensión. Túnel elaborado para el transporte de materia prima para la elaboración del cemento.

Mi segundo proyecto fue en Etiopia 2005-2009 Elaboración túnel (26 kilómetros de longitud y 7 metros de diámetro) Gilgel – Gibe II Hydraulic project Inlet – Outlet Fofa Etiopía, con maquina TBM Robbins de fabricación Italiana, supervisión de la parte eléctrica y electrónica (PLC Allen Bradley y software RSLogix 500) además con conocimientos de variadores de frecuencia ACS 800 -104 de la ABB Oy. Túnel elaborado para desviar el rio (Gibe) para generar energía eléctrica con escape al rio Omo.

Mi último desempeño fue en Italia Aprilia (Latina) Planeación, elaboración de planos eléctricos y montajes de maquinas TBM para sus respectivas pruebas y demostración a los clientes.

Viaje de apoyo a Etiopia marzo 2010-mayo 2010

Montaje de ventilación para túnel de 26 km para reparación en la cota 9 kilómetros por derrumbe este montaje consistió en instalación de un transformador de 1250 KVA 15KV/400V para alimentar 6 ventiladores de 110kw con variadores de frecuencia MEIDEN DE 132 KW Y 110 KW.

Además preparación de una cinta transportadora con su respectivo tablero eléctrico consistente en un variador de frecuencia telemecanique de la familia altivar de 15 kw con sirena de preaviso al arranque y control remoto con una pulsantera. Retorno a Italia mayo 2010-diciembre de 2010. Back up del electrónico (PLC Electrician) en una máquina perforadora de túneles (TBM) de fabricación alemana de marca Herrenknecht en la fabricación del túnel de la metropolitana de Roma Italia de la prolongación de la línea B1.

FORMACIÓN ACADÉMICA

Estudios Universitarios: Duitama, Universidad Pedagógica y

Tecnológica de Colombia.

Ingeniería Electromecánica.

Diciembre 2001

Estudios Secundarios: Garagoa, Instituto Técnico Industrial

Marco Aurelio Bernal

Bachiller Técnico Industrial

Especialidad Mecánica Automotriz

Diciembre 1992

ACTUALIZACIÓN PROFESIONAL

"CONTROLADORES LÓGICOS PROGRAMABLES MITSUBISHI"

INSTITUCIÓN: DIMATIC LTDA. INGENIERIA Y

AUTOMATIZACION

PARTICIPACIÓN: ASISTENTE (24 HORAS)

CIUDAD: Bogotá D.C

AGOSTO 2002

"CONTROL LOGIX BASIC TRANING"

INSTITUCIÓN ROCKWELL AUTOMATION S.R.L

PARTICIPACIÓN: ASISTENTE (32 HORAS)

CUIDAD VÍA GALLARATE 215

20151 MILANO - ITALIA

JULIO 2010

"CURSO ENTRENAMIENTO TEORICO-PRACTICO DE INTEGRADAD DE ACTIVOS Y CONFIABILIDAD OPERACIONAL, MANTENIMIENTO BASADO EN CONDICION (CBM), MANTENIMIENTO CENTRADO EN CONFIABILIDAD (RCM), MANTENIMIENTO PRODUCTIVO TOTAL (TPM), ANALISIS DE CAUSA RAIZ (RCA), INTEGRIDAD MECANICA, INGENIERIA DE CORROSION, TECNICAS PARA DIAGNOSTICO DE INTEGRIDAD, INSPECCION DE LINEAS DE DUCTOS, DESARROLLO DE PROYECTOS PRACTICOS DE INTEGRIDAD, SEGURIDAD DE LOS PROCESOS, ADMINISTRACION DEL RIESGO, REDACCION Y PRESENTACION DE INFORMES Y GERENCIA DE PROYECTOS".

INSTITUCION: TECNICONTROL S.A (BUREAU VERITAS)

PARTICIPACION: ASISTENTE (240 HORAS)

CIUDAD: CHIA CUNDINAMARCA

JULIO 2011

"CAPACITACION EN MANEJO DEFENSIVO SEGURIDAD VIAL-GENERALIDADES DENTRO DEL MODELO PARA LA PREVENCION DE ACCIDENTES DE TRANSITO DE ORIGEN LABORAL".

INSTITUCION: ARP SURA (NESTOR BENAVIDES LIC. S.O 1222

S.S BOGOTA)

PARTICIPACION: ASISTENTE (8 HORAS)

CIUDAD: CHIA CUNDINAMARCA

AGOSTO DE 2011

"CURSO DE FORMACION AVANZADO DE TRABAJO SEGURO EN ALTURAS"

INSTITUCION: GRAN PARED LTDA

PARTICIPACION: ASISTENTE (40 HORAS)

CIUDAD: BOGOTA

AGOSTO DE 2011

"CAPACITACION SOBRE SIMATIC S7 BASIC"

INSTITUCION: SIEMENS (INDUSTRY AUTOMATION & DRIVE

TECHNOLOGIES)

PARTICIPACION: ASISTENTE (32 HORAS)

CIUDAD: TENJO CUNDINAMARCA

OCTUBRE DE 2012

REFERENCIA LABORAL

Ing. Marco Sem SELI SPA

Teléfono: +39 06 5929241 Italia

Ing. Jorge Díaz Márquez TECNICONTROL S.A Teléfono: 3112275767

REFERENCIAS PERSONALES

Ing. Alejandro Buitrago TERMOTECNICA Tel. 3144550411

Ing. Yoanny Perez Wood group Tel. 3112636173

Ing. Hernan Linares Tecnicontrol Tel. 3167563083

Ing. Antonio Masmela Itansuca Tel. 3118209573

MILTON YESID LEGUIZAMON MORA

C.C 7.333.983



EL DEPARTAMENTO DE TALENTO HUMANO

CERTIFICA

Que el señor(a) **MILTON YESID LEGUIZAMON MORA**, identificado con la cédula de ciudadanía No 7.333.983 Expedida en GARAGOA, estuvo vinculado con la compañía desde el 04 de octubre de 2011 Hasta el 03 de abril de 2012, desempeñando el cargo de INGENIERO EN ENTRENAMIENTO.Para desarrollar actividades dentro del contrato suscrito entre Tecnicontrol S.A y Ecopetrol S.A plazo contado a partir del inicio del contrato marco cuyo alcance es: "Gestión técnica administrativa (Interventoría) de las obras, montajes, construcción, servicios, compras y demás de los proyectos portafolio 2010-2013 de la gerencia de desarrollo de transporte y asignados a la superintendencia de proyectos - VIT, su alcance comprende la prestación planeada, controlada, documentada, bajo un enfoque de gerencia de proyectos, gestión de calidad, seguridad, salud ocupacional y protección del medio ambiente de los servicios de Gestoría técnica y administrativa durante la ejecución de las obras".

Se expide la presente certificación a solicitud del interesado, en Chía, Cundinamarca a los 17 días del mes de mayo del año 2012.

Atentamente,

SANDRA MILENA MORALĘŚ D

Coordinadora Administración de Personal

TECNICONTROL S.A

Nit 860.035.996-1

Cc hoja de vida

Elaboro: smmoreno

Autonorte Km 19 Costado Occidental Chía, Cundinamarca - Colombia PBX: (57-1) 667 14 44 Fax: (57-1) 676 07 94 www.tecnicontrol.com.co



Certificate of Achievement

Is awarded as evidence that

Milton Leguizamon

Has successfully completed

Via Gallarate 215 20151 Milano - Italy www.rockwellautomation.it www.rockwellautomation.com

Rockwell Automation S.r.l.

Control Logix Basic Training

From July 6, 2010 to July 8, 2010

Training Instructor



CERTIFICADO

Industry Automation & Drive Technologies certifica que:

Milton Yesid Leguizamón

Asistió a la capacitación sobre:

Simatic S7 Básico

Realizada del 16 al 19 de Octubre de 2012, con una intensidad de 32 horas.

Astrid Rincón Barbosa Coordinador Sitrain Colombia Sancha EstradeA

Sandra Estrada Lead Business Unit Automation Systems

SIEMENS